# 投资企业与其联营企业和合营企业之间发生的未实现内部交易损失合并报表如何处置？

提问人：茉莉绿茶 时间：2014-05-06 20:41:59
投资企业与 其联营企业和合营企业 之间发生的未实现内部交易损失，属于所转让资产发生减值损失的，在投资企业个表不应抵消损失，那么若投资企业有其他子公司，合并报表应如何编制？

回答人：chenyiwei
应区分该交易属于顺流还是逆流交易而定。 1 、逆流交易：因为个别报表层面权益法核算时未抵销内部交易损失，所以相应地在编制合并报表时也无需做借记“长期股权投资”贷记“存货／固定资产”等的调整分录。 2 、顺流交易：仍应按比例抵销相应的收入和成本，差额借记“资产减值损失”，即：借：营业收入，借：资产减值损失，贷：营业成本。

提问人：hcl1986 时间：2014-05-07 00:19:17
顺流交易的处理怎么理解呢？

回答人：chenyiwei
因为投资方报表层面营业成本大于营业收入造成交易损失，且该交易损失“，属于所转让资产发生减值损失”，因此可以理解为投资方账面上没有对该目标资产确认减值损失，所以在合并报表层面调整时应当补确认该项资产减值损失，相当于先确认资产减值损失，随即通过内部交易将相应的资产减值准备转入（贷记）营业成本。

提问人：茉莉绿茶 时间：2014-05-07 07:31:04
逆流交易可否理解成，实际的存货价格就是比被投资方账面价值低，投资方取得的存货就是实际的价格，所以编制合并报表时存货没有虚增虚减的部分，所以不用调整？

回答人：chenyiwei
可以这样理解。

提问人：zengfengxia 时间：2014-05-08 14:57:28
假设毛利为正数，存在需抵消的未实现利润，如收入 100 ，成本 80 ，逆流交易，合并报表需 借：长期股权投资 20 贷：存货20 这个时候存货的账面价值低于计税基础，是否需要考虑所得税的影响？是否与长期股权投资投资的持有目的无关联？

回答人：chenyiwei
合并报表层面存货账面价值与计税基础差异的影响，应确认递延所得税。

提问人：快枪 时间：2014-05-08 15:51:46
今天还有单位咨询过这个问题。事务所同事认为，因向联营企业出售资产表明发生了减值损失，有关的损失应予确认，在个别报表上不调整，所以在合并财务报表中也不应再予调整。我以陈老师的意见说明，其他人认为这样的处理虽有道理，但对母公司编制合并报表的整体财务状况和经营成果并无影响。感觉也有道理，且找不到相关政策依据来反驳。

回答人：chenyiwei
这种情况下只能说是期末资产计量结果与抵销内部交易损益的情况下相同，但未实现损失实际上仍然存在，因此应当继续抵销。

提问人：中手 时间：2014-08-06 09:44:50
陈版，请问一下，不允许抵消属于资产减值损失的未实现内部交易损失，原因是为了体现谨慎性原则、抵消利得以不夸大收入、不抵消损失以不减少费用的原因吗？谢谢！

回答人：chenyiwei
可以这样理解。

提问人：martinxu936 时间：2018-03-02 11:44:12
请问下陈老师，如果对联营企业的顺流交易当期并没有产生未实现毛利，出售给联营企业的存货当期已经全部对外销售实现利润，那在投资方合并报表是否还需要抵消对应比例的收入成本？为什么？如果抵消，不是整体报表回少一块收入成本了，因为联营企业没纳入合并，从整体看不存在重复的收入成本。

回答人：chenyiwei
联营企业将货物对外出售时，归属于本方的这部分的收入和成本实际上是体现在投资方合并报表的投资收益中的。

回答人：chenyiwei
仍应按比例抵销收入成本。因为合并报表层面的权益法核算是将联营企业的权益和损益中归属于本企业的份额视同纳入本企业合并报表。所以只能反映对应于其他股东持股比例部分的收入和成本。

提问人：呼叫帮助 时间：2018-03-03 18:03:38
请教陈版，合并时首先确定了本期的少数股东损益，其后内部交易抵消以后，由于导致子公司净利润变化，需要将内部抵消的结果调整到各个子公司，按新的净利润重新计算少数股东损益吗？ 如， 1 、子公司开发成本存货跌价准备合并层面冲回，过程是这样的：
合并时由于母公司给子公司的贷款有委贷利差，抵消委贷利差后（母公司的投资收益抵消子公司的存货开发成本），子公司存货减值也相应冲回了一部分。我理解冲回的投资收益属于顺流交易中属于母公司的利润，所以不考虑少数股东的影响。但连带引起的冲回存货减值，是否要考虑少数股东损益的影响呢？ 2 、母子公司之间、子公司之间的关联方坏账准备合并层面抵消，是否要考虑重新计算少数股东损益？

回答人：chenyiwei
1 、存货减值冲回的影响应分配给少数股权。 2 、取决于子公司是否为债权人，即被抵销的坏账准备是否体现在子公司账面上。

提问人：呼叫帮助 时间：2018-03-04 22:00:10
陈版，可否这样理解， 已实现的内部交易损益不会影响少数股东损益，少数股东享有内部交易带来的利润。 当存在未实现的内部交易损益时，合并抵消时会抵消“虚增”的利润，在顺流交易中这部分利润来自于母公司，抵消也在归属于母公司的利润，所以不需要考虑少数股东的影响，而在逆流交易中，被抵消的利润来自于子公司，全部抵消在归属于母公司的利润就不合理，此时就需要考虑对少数股东损益的影响。

回答人：chenyiwei
可以这样理解。

提问人：呼叫帮助 时间：2018-03-06 21:09:35
请教一个问题：与子公司的逆流交易合并报表中“少数股东权益”处理 上文中提到：实体理论核心就是要将与母公司有关的联营企业、合营企业、子公司等作为一个大整体来反映，合并财务报表是以整个企业集团为会计主体而编制的，它们应该是服务于企业集团的所有股东（包括机构或者个人）的，而不仅仅是母公司。 假如上例中所讲的逆流交易是发生在母子公司之间，母公司对子公司持股比例为80%，子公司销售成本为 600 元的货物，售价 1000 元，不考虑税费影响，当年子公司仅有这一笔业务，为新设立公司。请问分录是否应为下述处理 借：长期股权投资 320 （400*80%） 贷：投资收益 320 借：未分配利润-净利润 400 贷：长期股权投资320 少数股东权益 80 借：投资收益 320 少数股东损益 80 贷：未分配利润-净利润 400 借：主营业务收入 1000 贷：主营业务成本 600 存货 400 上述分录经抵消后，归属于母公司的净利润为-80，少数股东损益为 80 按照实体理论的说法，既然合并报表是服务于所有的股东的，那么少数股东的这 80 是否也应该属于未实现的损益 即再加上一笔分录借：少数股东权益 80 贷：少数股东损益 80 调整完以后归属于母公司的净利润及少数股东损益均为 0
这里提到的两种观点的理解： 1 、归属于母公司的净利润-80，少数股东损益 80 少数股东与大股东之间为不同的主体，少数股东销售货物给大股东，应该认定为该交易已实现，未实现部分仅是描述大股东控制的资源与大股东之间的。 2 、归属于母公司的净利润以及少数股东损益都为 0 假如按照上面的理解，少数股东销售的部分为已实现，那么反映的母公司合并报表中的存货金额应该为 680 ，而非 600 ，即相较于基于上面理解的会计处理存货+80、未分配利润+80、归属于母公司的净利润+80，反映在合并报表中为归属于母公司的净利润为 0 、少数股东损益为 80 、存货比 600 多了 80 。所以认为上面的理解也不正确。 而实体理论讲的是大股东小股东平等对待，是否可以理解为大股东的为未实现内部损益，小股东的也是未实现内部损益，即该笔交易不会产生损益。 陈版，您怎么理解这个案例？

回答人：chenyiwei
现在已经明确采用你说第二种观点，即全部为零。